臺灣高等法院刑事判決　　　　　　　　99年度上訴字第3138號
上　訴　人　臺灣士林地方法院檢察署檢察官
被　　　告　李柏寬
選任辯護人　林詠嵐　律師
　　　　　　黃重鋼　律師
上列上訴人因被告違反毒品危害防制條例案件，不服臺灣士林地
方法院99年度訴字第52號，中華民國99年7月30日第一審判決（
起訴案號：臺灣士林地方法院檢察署98年度偵字第15688號），
提起上訴，本院判決如下：
    主  文
原判決關於李柏寬被訴於民國九十八年十一月八日販賣第二級毒
品部分撤銷。
李柏寬販賣第二級毒品，處有期徒刑柒年貳月，扣案之門號00
00000000號Pierre Cardin廠牌行動電話壹支（含SIM卡
壹張）、門號0000000000號MOTOROLA廠牌行動電話壹
支（含SIM卡壹張）、門號0000000000號NOKIA廠牌行
動電話壹支（含SIM卡壹張）、現金新台幣肆仟元，均沒收。
其他上訴駁回。
    事  實
一、李柏寬（綽號「旺旺」）前於民國97年間，因施用毒品案件
    ，經裁定送觀察、勒戒後，認無繼續施用毒品之傾向，於同
    年8月4日執行完畢釋放出所，並經臺灣士林地方法院檢察署
    檢察官以97年度毒偵字第856號為不起訴處分確定。復於98
    年間，因施用第二級毒品案件，經臺灣臺北地方法院以98年
    度簡字第4120號判決判處有期徒刑3月確定；又因施用、持
    有第二級毒品案件，經臺灣士林地方法院於99年3月12日以
    99 年度審簡字第269號判決各判處有期徒刑5月、拘役50日
    確定，於99年8月10日入監服刑，尚未執行完畢（本件不構
    成累犯）。猶不知悔改，明知甲基安非他命係毒品危害防制
    條例第2條第2項第2款列管之第二級毒品，依法不得販賣、
    持有，竟於不詳時地自不詳姓名年籍綽號「阿祥」之成年男
    子購入不詳數量之甲基安非他命，因見販賣甲基安非他命有
    厚利可圖，即意圖營利，以其所有使用之行動電話門號0000
    000000、0000000000、0000000000之SIM卡作為聯絡工具，
    與陳玲菁聯繫交易甲基安非他命事宜，其中於98年10月26日
    凌晨3時39分許，陳玲菁以其所持門號00000 00000行動電話
    撥打李柏寬所持用之0000000000號行動電話，表示經綽號「
    阿源」之不詳姓名年籍成年男子介紹向李柏寬洽購甲基安非
    他命。陳玲菁於98年11月8日凌晨2時25分14秒，以其所持上
    開門號行動電話，撥打李柏寬持用之0000 000000號行動電
    話，表示人已在板橋，要購買甲基安非他命施用，李柏寬指
    示陳玲菁前往新北市○○區○○路2段61號（起訴書誤繕為
    65號），李柏寬即以新台幣（下同）4,000元之代價，賣出
    甲基安非他命2公克予陳玲菁，以資牟利。嗣於98年11月12
    日18時26分許，李柏寬在臺北縣三重市○○路61號前，為警
    查獲並扣得甲基安非他命25包（不含包裝袋、總毛重50.44
    公克，總淨重45. 93公克，共取0.21公克化驗，驗餘總淨重
    45.72公克，其中24包之純度約92%，純質淨重約41.38公克
    ）及包裝上開甲基安非他命之包裝袋25只（淨重4.39公克）
    ，第二級毒品MDMA4粒（淨重約1.13公克）、第三級毒品愷
    他命3包（毛重11.86公克）、毒品交易對象及金額清單及其
    所有供販賣甲基安非他命聯絡所用之行動電話3支（含門號
    0000000000、0000000000、0000000000號各含SIM卡）、現
    金新台幣14100元等物（李柏寬施用甲基安非他命及持有第
    二級毒品MDMA部分，業經臺灣士林地方法院以99年度審簡字
    第269號判決有期徒刑5月、拘役50日確定。本件李柏寬被訴
    持有第二級毒品MDMA部分，經原審諭知免訴判決確定）。
二、案經臺北縣政府警察局淡水分局及行政院海岸巡防署海洋巡
    防總局第六海巡隊報告臺灣士林地方法院檢察署檢察官偵查
    起訴
    理  由
壹、證據能力部分：
一、證人陳玲菁於警詢之陳述，有證據能力。
    按被告以外之人於審判外之言詞或書面陳述，除法律有規定
    者外，不得作為證據。刑事訴訟法第159條第1項定有明文。
    此所稱法律有規定者，即包括同法第159條之1至之5所規定
    傳聞證據具有證據能力之例外情形。其中同法第159條之3規
    定，被告以外之人於審判中有該條各款所列死亡、身心障礙
    、滯留國外或所在不明等原因，致無法或拒絕陳述之情形之
    一，而經證明其先前於調查中所為陳述「具有可信之特別情
    況」，且為證明犯罪事實之存否所「必要」者，均例外地賦
    與證據能力。所謂「具有可信之特別情況」，係屬「信用性
    」之證據能力要件，而非「憑信性」之證據證明力，法院自
    應就其陳述當時之原因、過程、內容、功能等外在環境加以
    觀察，以判斷其陳述是否出於「真意」、有無違法取供等，
    其信用性已獲得確定保障之特別情況，加以論斷說明其憑據
    。而所稱「為證明犯罪事實存否所必要者」，係指就具體個
    案案情及相關卷證判斷，為發現實質真實目的，認為除該項
    審判外之陳述外，已無從再就同一供述者，取得與其上開審
    判外陳述之相同供述內容，倘以其他證據代替，亦無從達到
    同一目的之情形而言。若陳述係在特別可信之情況下所為，
    則虛偽陳述之危險性即不高，雖係審判外陳述，或未經被告
    反對詰問，仍得承認其有證據能力。而所稱「外部情況」之
    認定，例示如下：1.時間之間隔：陳述人先前陳述是在記憶
    猶新的情況下所為，一般與事實發生時較接近，記憶較清晰
    ；經過時間越久，即可能因記憶減弱或變化，致有不清晰或
    陳述不符之現象發生。2.有意識的迴避：由於先前陳述時未
    與被告接觸或並未在場，是陳述人所為陳述未受影響；事後
    可能因陳述人對被告有所顧忌、同情，在被告面前較不願陳
    述不利被告之事實。3. 受外力干擾：陳述人單獨面對檢察
    事務官或司法警察所為之陳述，程度上較少會受到強暴、脅
    迫、詐欺、利誘或收買等外力之影響，其陳述較趨於真實。
    若被告在庭或有其他成員參與旁聽時，陳述人可能會本能的
    作出迴避對被告不利之證述，或因不想生事乃虛構事實而為
    陳述。4.事後串謀：目擊證人對警察描述其所目睹情形，因
    較無時間或動機去編造事實，客觀上亦較難認與被告間有勾
    串情事，其陳述具有較可信性。但事後雙方可能因串謀而為
    一致之陳述；或事後情況變化，兩者從原先敵對關係變成友
    好關係等情形，其陳述即易偏離事實而較不可信。5.警詢或
    檢察事務官偵查時，有無辯護人、代理人或親友在場：如有
    上開親誼之人在場，自可期待證人為自由從容之陳述，其證
    言之可信度自較高。6.警詢或檢察事務官所作之偵查筆錄記
    載是否完整：如上開筆錄對於犯罪之構成要件、犯罪態樣、
    加重減輕事由或起訴合法要件等事實或情況，均翔實記載完
    整，自可推定證人之陳述，與事實較為相近，而可信為真實
    。本件證人陳玲菁迭經原審及本院傳喚、拘提無著，並因案
    經臺灣士林地方法院檢察署通緝中，堪認所在不明。而證人
    陳玲菁於警詢時之陳述，乃甫於98年11月12日20時許在臺北
    縣三重市○○路○○段）61號（按被告住於上址2樓）樓梯前
    為警盤查，當場查獲陳玲菁持有安非他命1包、吸食器、安
    非他命鏟管等物，經警依刑事訴訟法第88條現行犯之規定，
    逕行逮捕，並帶回臺北縣政府警察局淡水分局偵查隊辦公室
    接受詢問，而其於警詢陳述如何向被告洽購甲基安非他命之
    過程，並無刻意規避，與上開洽購甲基安非他命之事實發生
    時間接近，證人之記憶較清晰，且陳明被告綽號叫「旺旺」
    、如何使用被告李柏寬之行動電話號碼聯絡購買事宜，又警
    詢筆錄係一問一答，詢答意旨陳述明確條理清楚，證人身體
    及心理狀況並無異常，所供述向被告購買甲基安非他命之時
    間、約定地點、金額等過程明確（見偵查卷第132至136頁）
    ，且於檢察官訊問時未曾指稱警詢有遭到非法取供或陳述錯
    誤之情形（見偵查卷第165至168頁），並與卷附相關通訊監
    察錄音譯文資料大致相符。綜認證人陳玲菁於警詢時之陳述
    ，並未遭受任何外力壓迫，所述係出於自由意志，應認先前
    於警詢所為陳述，具有可信之特別情況，且其指述如何經被
    告李柏寬指示前往三重住所，及以4000元購買甲基安非他命
    2 公克乙節，為證明被告犯罪事實存否所必要，依刑事訴訟
    法第159條之3第3款之規定應有證據能力。被告及其辯護人
    僅泛謂陳玲菁於警詢之陳述，乃審判外之陳述，未具有可信
    之特別情況，且未予被告對質詰問之機會，沒有證據能力，
    無可採取。
二、證人陳玲菁於檢察官訊問時之證述，有證據能力。
    按被告以外之人於偵查中向檢察官所為之陳述，除顯有不可
    信之情況者外，得為證據。刑事訴訟法第159條之1第2項定
    有明文。偵查中對被告以外之人（包括證人、鑑定人、告訴
    人、被害人及共同被告等）所為之偵查筆錄，性質上屬傳聞
    證據。惟現階段刑事訴訟法規定檢察官代表國家偵查犯罪、
    實施公訴，必須對於被告之犯罪事實負舉證之責，依法其有
    訊問被告、證人及鑑定人之權，證人、鑑定人且須具結，而
    實務運作時，偵查中檢察官向被告以外之人所取得之陳述，
    原則上均能遵守法律規定，不致違法取供，其可信度極高。
    職是，被告以外之人於偵查中所為證言，依同法第258條之3
    規定，除有不得或不能令其具結情形外，必須已依法具結，
    前於檢察官偵查中已具結而為證述，除反對該項供述得具有
    證據能力之一方，已釋明「顯有不可信之情況」之理由外，
    不能遽指該陳述不具證據能力。經查，證人陳玲菁於98年11
    月13日檢察官訊問時，係具結後為證述（見偵查卷第165 至
    170頁），查無其他顯不可信之情形，揆諸上開說明，本屬
    有證據能力之證據。又證人於偵查中證述時，被告及其辯護
    人雖未在場，而無法於偵查程序中為詰問，惟經原審及本院
    審理時為傳喚及拘提，均因所在不明而無法傳喚到庭，致無
    從由被告及其辯護人進行交互詰問。被告及其辯護人僅泛謂
    證人陳玲菁於檢察官訊問時之證述，沒有證據能力云云，但
    未釋明如何顯有不可信之情形，無可採取。
三、對被告李柏寬所持用之門號0000000000、0000000000、0000
    000000號行動電話之通訊監察，係臺灣士林地方法院法官依
    通訊保障及監察法規定核發通訊監察書許可之監察期間內（
    98年10月15日10時起至98年11月13日10時止）所為等情，有
    臺灣士林地方法院98年聲監字第000530號通訊監察書影本在
    卷可稽（見偵查卷第99至100頁），符合通訊保障及監察法
    之法定程序，係屬合法取得之證據。又卷附通訊監察錄音譯
    文，係承辦員警根據錄音播放逐字製作【見偵查卷第75至90
    頁，但其中括弧〈〉註解部分，係員警自行加註自行解讀對
    話之意涵，非屬依規定所製之譯文，並不包括在內】，被告
    李柏寬及其辯護人對於通訊監察錄音譯文內容之真正並無爭
    執，且於原審審理時經勘驗調查結果無誤，此有原審準備程
    序筆錄在卷可佐（見原審卷第62至64頁、第75至82頁），上
    開通訊監察錄音譯文，即有證據能力。
四、本判決所引用之卷內其他卷證資料（包含人證與文書證據、
    物證等），並無證據證明係公務員違背法定程序所取得，且
    檢察官、被告及其辯護人於本院準備程序及審判期日時均表
    示無意見而不予爭執，且迄至言詞辯論終結前亦未聲明異議
    。本院審酌相關證人之陳述及證據資料作成時之情況，核無
    違法取證或證明力明顯過低之瑕疵，認以之作為證據為適當
    ，前述證人於審判外之陳述及相關證據資料，依刑事訴訟法
    第159條之5之規定，均有證據能力。
貳、實體方面：
甲、有罪部分：
一、訊據被告李柏寬坦認與陳玲菁間確有如附件編號一、三至十
    所示時間之通訊監察錄音譯文對話內容（見原審卷第75至81
    背面），惟否認有何販賣甲基安非他命予陳玲菁之犯行，辯
    稱：伊沒有拿甲基安非他命給陳玲菁，扣案之甲基安非他命
    都是供自己施用，現金是伊工作所得，檢察官所指「毒品交
    易對象及金額清單」並非記載毒品交易對象與金額，而是伊
    與這些人玩骰子時，他們所欠的錢云云。
二、經查：
（一）上開事實，業據證人陳玲菁於警詢中陳稱：伊於98年11月
      12日20時20分許在臺北縣三重市○○路61號樓梯前，是想
      要去2樓買甲基安非他命。於98年11月8日那次，係以伊持
      用之門號0000000000行動電話撥打被告所持門號00000000
      00那支電話，問被告要去哪裡找他，被告說他在三重，要
      伊到自強路2段65號再打電話給他，然後被告就在電話中
      教伊如何到他住的61號2樓那一間，進去那間房間後，就
      是伊今天要去的那間房間，以4,000元代價向被告買2公克
      安非他命，伊與李柏寬無仇恨或金錢糾紛（見偵查卷第13
      4頁）；於檢察官訊問時證稱：伊知道被告綽號叫「旺旺
      」，...98年11月8日凌晨在三重市○○路「旺旺」的房間
      ，向「旺旺」拿2公克安非他命，去之前有打電話給「阿
      源」，向他討債，「阿源」說無法還錢，叫伊向「旺旺」
      拿（指甲基安非他命），並說已與「旺旺」說好了，「阿
      源」說他隨後會與「旺旺」結帳，「旺旺」曾抱怨「阿源
      」到底向伊收了多少錢，為何每次從「阿源」那裡拿的金
      額都不足等語（見偵查卷第166、167頁），均一致證述98
      年11月8日係以4000元向綽號「旺旺」之被告購得2公克之
      甲基安非他命乙節。
（二）按施用毒品者所稱其向某人買受或受讓毒品之指證，固不
      得作為有罪判決之唯一證據，仍須調查其他必要之證據，
      以察其是否與事實相符，必達於一般人均不致有所懷疑，
      而得確信其為真實之程度，始足當之。又毒品買受者之指
      證符合毒品危害防制條例第17條之規定者，得減輕其刑，
      故其憑信性於通常一般人更有所懷疑，縱自形式上觀察，
      並無瑕疵，其真實性仍有待其他必要證據加以補強。所謂
      必要之補強證據，並不以證明販賣毒品犯罪構成要件之全
      部事實為必要，其與施用者之指證具有相當之關聯性，經
      與施用者之指證綜合判斷，已達於通常一般人均不致有所
      懷疑，而得確信施用者之指證為真實者，得為有罪之認定
      （最高法院97年度台上字第512號、98年度台上字第187號
      、98年度台上字第7033號裁判意旨足參）。衡酌附件通訊
      監察錄音譯文編號十所示98年11月8日凌晨2時25分許被告
      與證人陳玲菁之對話內容為「陳玲菁：怎麼這麼久才接電
      話？你在忙喔？被告：對啊。陳玲菁:你有開車嗎？被告
      ：沒有。怎樣？陳玲菁：沒有阿，要跟你買（國語），個
      人的。被告：個人的？陳玲菁：我要跟你買。被告：要拿
      多少錢給我？陳玲菁：我要一個而已。被告：什麼？陳玲
      菁：我要一個而已（國語）。被告：這樣，這樣可能比較
      累喔。這樣可能要宅急便喔（國語）。...陳玲菁：所以
      我想說我自己要吃，我自己跟你買就好啦（國語）。被告
      ：那你上次幹麻不"揍一改"（臺語音譯，意即"一次買"
      ）？陳玲菁：上次那一場我自己還貼錢進去ㄟ，我才賣
      5000多而已。被告：...喔，你不要這樣，越說越明顯，
      你這樣我都聽不太懂。不然我有空再打給你好了，你這樣
      。陳玲菁：我在板橋ㄟ。被告：我這邊訊號不太好，等一
      下再打給你。陳玲菁：等一下你要打喔。被告：好好好好
      。」之內容，因陳玲菁明顯提及洽購及價額之事，被告藉
      故訊號不佳而打斷對話，嗣雖無相關通訊監察錄音譯文，
      惟與前揭證人陳玲菁歷次所證其有先以上開門號之行動電
      話與被告聯繫，再前往被告所在之三重市○○路住處，向
      被告購買甲基安非他命2公克4000元等節，比對其等當日
      聯繫方式、行動電話門號、時間及地緣關係均無所齟齬，
      應與事實相符，足以採取。至上開通訊監察錄音譯文所示
      ，陳玲菁於通話中向被告提及「我要一個而已」，被告表
      示「這樣可能要宅急便」等語，雖未明確約明即為購買甲
      基安非他命、其數量及價格、及如何交付之方式？惟雙方
      對話語帶含糊，應係聯繫洽購非法物品，何況，證人陳玲
      菁證述其後已自行前往被告三重住處向被告購買甲基安非
      他命，如當場考量自己需求，及見被告持有貨量質地，而
      向被告以4000元購買「2公克」甲基安非他命，既與情理
      相吻，亦非屬不可信之事。證人陳玲菁於警詢、檢察官訊
      問時所為證述之真實性，既有附件編號十通訊監察錄音譯
      文為補強，應足採信。被告之辯護人為被告辯稱：證人陳
      玲菁於警詢、檢察官訊問時之證詞與上開通訊監察錄音譯
      文之內容相互矛盾云云，即屬無據，不足採取。
（三）又被告於原審坦承確與證人陳玲菁所持用之行動電話，有
      如附件之編號一、三至十通訊監察錄音譯文所示之各次與
      陳玲菁及綽號「阿源」之人之通話內容，並供承與陳玲菁
      無仇恨或金錢糾紛，她稱呼伊之綽號「旺旺」等節（見原
      審卷第81頁反面、第146頁、偵卷第13頁），而證人陳玲
      菁於警詢時即指認被告為販售甲基安非他命者，綽號「旺
      旺」之男子（見偵卷第91、92頁）。衡以附件之通訊監察
      錄音譯文，被告於98年10月26日凌晨3時39分許因撥打門
      號0000000000行動電話欲與「阿源」聯絡，為證人陳玲菁
      所接聽，陳玲菁因而知悉「阿源」甲基安非他命來源者所
      持用之門號，自此多次撥打該行動電話給被告，洽詢能否
      自行向被告洽購甲基安非他命，被告顯非與「阿源」共同
      販賣甲基安非他命。且被告於與證人陳玲菁通聯多次後透
      露其賣出甲基安非他命之成本為1公克約1500元、1600元
      不等乙節，此觀下列通話內容即明：（以下A均代表被告
      ，B代表陳玲菁）
      如附件編號一98年10月26日凌晨3時39分54秒至同日凌
        晨3時40分43秒，被告持用門號000000000撥打陳玲菁持
        用之門號0000000000行動電話（雙方均以台語溝通）「
        A ：喂，你是誰？我要找阿源。B：你等一下。A：差點
        被你嚇死，叫我打這支結果是一個女生接的。」之對話
        ，係被告撥打「阿源」持用之行動電話，竟非「阿源」
        本人接聽，而由陳玲菁接聽，被告因而表示驚嚇之對話
        。
      附件編號四96年10月26日上午9時29分30秒至同日上午9
        時31分27秒「A：喂，你是誰？B：我喔，我是誰喔，你
        旺旺喔?A：黑阿。B：我那個，我八里那個妹阿。A：喔
        ，那他還有跟你在一起嗎？」；編號五96年10 月26日
        下午2時11分39秒至同日下午2時12分14秒，陳玲菁撥打
        李柏寬持用之0000000 00 0號「B：喂。A:喂，你是誰
        ？B：你旺旺喔？A：你是誰？B:我八里那個妹阿。A：
        喔，怎樣喔？B：沒有阿，我問阿源說，以後我可以直
        接找你嗎？A：你說什麼？B：找你處理。A：啊你要多
        少？B：啊看你要給我價錢多少？A：我等一下打給你，
        好不好？B：好啊。」。
      編號六98年10月26日下午2時25分15秒至同日下午2時29
        分57秒「B：喂。A：喂。你說怎樣？B：沒啊，我想說
        以後如果他在忙的時候，我想說可以直接問你有沒有，
        直接找你，看你方便嗎？A：那你要還我多少錢？B：什
        麼多少錢？A：我說你要拿多少錢還我？喂？B：喂。A
        ：我這樣跟你講話你沒聽到嗎？B：有了，有了。A：我
        說你要拿多少錢還我？B多少錢喔？要看你多少阿？A：
        你看，你要拿多少錢？你在哪裡？B：我在我家阿。A
        ：靠腰勒，那我還要過去這樣喔。B：沒有阿，想說如
        果可以我過去找你也沒有關係阿。A：啊你怎麼沒找他
        （指阿源）？B：不是啊(國語)，找他又是...喔，他就
        只是，有時候會拖。A：為什麼會拖？B：他就說對他不
        好啊。...他在忙，看可不可以直接對你，這樣？A：但
        是我，如果現金的話，OK阿。B：我知道你會比較硬一
        點。A：其實我很好配合，我不知道是你們兩個誰的問
        題，因為每次來錢都不夠嘛，我也不會去問說是誰的錢
        不夠。我不會說啦。不然就來跟我說他多少，幾千幾千
        ，結果來的時候都少好幾千，我不會不爽嗎？B：那是
        他的問題啊，對呀。... 我的意思是說以後看可不可以
        直接對你，這樣比較直接，否則又要對他這樣亂攪和。
        A：那你就跟他說阿。B：我跟他說了阿，他叫我自己打
        問你肯不肯？A：你跟他說，他怎麼講？B：他就說『不
        知道，你自己去問他』這樣。A：我也是沒差阿，我哪
        有差。我就是在弄這個的，我哪有差。只要錢…你如果
        要，你就直接過來，我不喜歡電話中，好不好。B：我
        知道，應該是這一、兩天吧。A：見面聊天，對呀，電
        話中講不清楚。」。
      編號七98年10月26日下午3時25分6秒至同日下午3時28
        分47秒，李伯寬以行動電話門號0000000000撥打陳玲菁
        持用之0000000000號行動電話「B：喂。A：喂，你以後
        打這一支，剛才那一支也可以打，可是不要打那一支，
        打這一支好了。B：好啦。A：你知道我是誰嗎？...我
        旺旺啦。B：原本16（指門號0000000000行動電話）那
        支不要打喔，打這一支。A：我剛不是還有用另一支打
        嗎?你沒接喔。B：我沒接啊。A:有另外一支有沒有？B
        ：0983的喔？A：我不知道，打這支就好了。B：好好。
        A:你這支電話是誰的？B：我的啊。...我弟的名義。A
        ：你親弟弟喔。我很怕被妳汙染到。B：不會啦。A:我
        比你還怕呢，不是你在怕，我比你還怕內。B：好啦，
        我這兩天再找一支乾淨的。...」。
      編號八98年10月29日凌晨1時15分19秒至同日1時16分39
        秒，陳玲菁以行動電話門號0000000000撥打李柏寬持用
        之0000000000門號行動電話「A：喂。B：喂，我問你喔
        ，半件多少(國語) ？A：怎麼半？哪一種半？B：半兩
        阿(國語)？A：靠腰喔，你不要這樣，你老師勒。B：半
        件衣服阿(國語)？A ：誰要？B：我的金主在問(國語)
        。A：現金拿好了嗎?有準備好現金了嗎(國語)？B：沒
        有阿，就報價，你先報價阿(國語)。A：我不喜歡人家
        一直在跟我問這個，我想看看，他也沒有跟我處理過。
        B：我哥哥啦。A：你大哥。半件，沒啦，這樣比較快啦
        ，你問你大哥要多少處理，如果我可以我就給他，這樣
        好不好？你問他打算多少錢要處理，我如果可以，沒關
        係，我面子做給你，我如果不行，我就說我沒辦法，這
        樣好不好？最乾脆，快一點喔。B：我再打給你。」。
      編號九98年10月29日凌晨1時26分19秒至同日1時31分1
        秒「A：喂，目前，差不多。你說怎樣，你說怎樣，說
        大聲一點。B：我在哥哥面前，你就直接報價給我，我
        就直接跟他講。啊你要連我的一起塔(國語『加』的意
        思)上去喔。A：你要塔多少，你要跟我講，讓我心裡有
        個底阿。說不定我加1000你覺得夠，說不定我加1000你
        覺得幹，這蝦小，這麼少。B：你乾脆講一個數字給我
        。A：我告訴你了，他們是都在做是不是？B：沒有啦，
        ...他們是外行的，我是不知道他們有沒有在做(聲音很
        小聲)。A：他們是外行的喔。那12.5啦。... 你算，一
        個才多少錢而已你知道嗎？一個才1500、1600 而已ㄟ
        ，你那邊有沒有？...我跟你說，你跟他講2萬，我看看
        ，2萬除以，你跟他說2萬8個，一個2500，其他的空間
        都是你自己的。B：那這樣我可以拿幾個？A：我不知道
        ，你自己算阿，我難道會佔你便宜嗎?你聽懂嗎？反正
        我就是這樣給你嘛，你說要我幫你做「莎古拉」，那沒
        有差嘛。」。
      以上內容，經比對證人陳玲菁於警詢及檢察官訊問時之
        證述，為洽購甲基安非他命之對話，且被告已透露其進
        貨1公克成本為1500、1600不等，但賣出價格最高可達
        2500元乙節，殆可採認。
（四）被告於98年11月12日為警查獲時，確持有白色晶體24包及
      淡褐色晶體1包（毛重合計約53.02公克，編號A1至A25 ，
      其中編號A1至A24經檢視為白色晶體，取出編號A6之0.16
      公克鑑定用罄，檢出甲基安非他命成分，純度約92%，純
      質淨重約41.38公克，另編號A25之淡褐色晶體1包驗前毛
      重約1.07公克，取出0.05公克鑑定用罄，檢出甲基安非他
      命成分），經送驗鑑定結果確為甲基安非他命，有內政部
      警政署刑事警察局98年11月26日刑鑑字第0980161569號鑑
      定書在卷可佐（見偵卷第195、196頁），被告雖稱該25包
      甲基安非他命係前1、2日始購入，難認係與被告於98年11
      月8日售予陳玲菁者為同一批購入，惟仍可間接證明被告
      確實持有足供售予他人數量之甲基安非他命。而販賣毒品
      為政府嚴予取締之犯罪，苟非圖差價利潤，當無甘冒刑事
      重責訴追之風險而為之可能，被告與證人陳玲菁彼此間無
      特殊交情，僅為買賣甲基安非他命而聯絡來往，是依其二
      人關係，被告應係以賺取差價營利方式販賣甲基安非他命
      ，此觀上開通訊監察錄音譯文內容顯示被告其販入成本為
      1公克1500元、1600元不等，然證人陳玲菁證述購入代價
      為1公克2000元，當日購入2公克4000元，其間差價即為被
      告販賣之獲利，應認被告確有營利之意圖。
（五）綜上所述，本件事證已臻明確，被告李柏寬所辯並無販賣
      甲基安非他命予證人陳玲菁云云，顯係畏罪卸責之詞，不
      足採信，被告犯行洵堪認定，應依法論罪科刑。
三、按行為後法律有變更者，適用行為時之法律。但行為後之法
    律有利於行為人者，適用最有利於行為人之法律。刑法第2
    條第1項定有明文。被告行為後，毒品危害防制條例業於98
    年5月20日經總統華總一義字第09800125141號令修正公布第
    4條、第11條、第11之1條、第17條、第20條、第25條條文；
    並自公布後6個月（即98年11月20日）施行（參酌98年6月8
    日法務部法檢字第0980802279號函依同條例第36條規定，修
    正條文自公布後6個月施行）。修正前毒品危害防制條例第4
    條第2項規定：「製造、運輸、販賣第二級毒品者，處無期
    徒刑或7年以上有期徒刑，得併科新臺幣7百萬元以下罰金」
    ，修正後則規定：「製造、運輸、販賣第二級毒品者，處無
    期徒刑或7年以上有期徒刑，得併科新臺幣1千萬元以下罰金
    。」比較修正前、後規定，可知販賣第二級毒品罪之法定本
    刑，就罰金刑部分由修正前之得併科新臺幣7百萬元以下罰
    金，提高為得併科新臺幣1千萬元以下罰金，自以修正前規
    定較有利於被告，依刑法第2條第1項前段規定，應適用修正
    前毒品危害防制條例第4條第2項規定。按甲基安非他命係毒
    品危害防制條例第2條第2項所定之第二級毒品，不得非法持
    有、販賣。又毒品危害防制條例第4條所規定之販賣毒品罪
    ，雖不以販入之後復行賣出為要件，祇要以營利為目的，將
    毒品販入或賣出。惟其行為態樣，可分為販入、賣出、販入
    後復行賣出等三種情形。其中販入或賣出，有一於此，其犯
    罪固屬完成。核被告李柏寬所為，係犯修正前毒品危害防制
    條例第4條第2項之販賣第二級毒品罪。被告為販賣而持有甲
    基安非他命之低度行為（到庭執行職務之檢察官於原審固提
    出補充理由書(一)，就被告持有甲基安非他命25包達淨重20
    公克以上部分予以補充論告，認另涉犯毒品危害防制條例第
    11條第4項之罪嫌，惟被告上開持有甲基安非他命係供己施
    用，該持有之低度行為，自為施用之高度行為所吸收，且經
    臺灣士林地方法院99年度審簡字第269號判決所認定，有該
    確定判決在卷可稽，自與本院認被告販賣甲基安非他命2公
    克予陳玲菁部分無關，併此敘明），為販賣之高度行為所吸
    收，不另論罪。至起訴書雖認被告係與「阿源」之成年男子
    （真實姓名年籍不詳）共同販賣甲基安非他命，然無證據證
    明其事，爰不予認定，附此敘明。
四、原審不察，以不能證明被告犯罪，而諭知被告被訴於98 年
    11月8日販賣第二級毒品罪予陳玲菁部分無罪，自有未合。
    檢察官執此提起上訴，為有理由，自應由本院將原判決關於
    被告被訴於98年11月8日販賣甲基安非他命無罪部分予以撤
    銷改判。爰審酌被告正值青壯，不思依循正途賺取生活所需
    ，竟為圖謀些許金錢利潤而販賣毒品，所為非但增長毒害，
    更嚴重危害國民健康，及其犯罪之動機、目的、手段、智識
    程度，與其犯罪後之態度等一切情狀，量處如主文第2項所
    示之刑。扣案之甲基安非他命25包（不含包裝袋、總毛重
    50.44公克，總淨重45.93公克，共取0.21公克化驗，驗餘總
    淨重45.72公克，其中24包之純度約92%，純質淨重約41.38
    公克）及包裝上開甲基安非他命之包裝袋25只（淨重4.39公
    克），被告稱非供販賣，係為供己施用而於查獲前1、2日始
    購入，且被告於98年11月12日為警查獲，經採尿送驗結果，
    確有施用毒品甲基安非他命之陽性反應，業經另案之臺灣士
    林地方法院簡易庭以99年度審簡字第269號判決施用第二級
    毒品及持有第二級毒品罪，分別判處有期徒刑5月（施用第
    二級毒品罪）、拘役50日（持有第二級毒品罪），並沒收銷
    燬該扣案之甲基安非他命（25包，驗餘總淨重45.72公克）
    、沒收MDMA4粒，有該刑事確定判決在卷可稽（於99年4月2
    日確定，見原審卷第52至54頁），堪認扣案之甲基安非他命
    25包，自非供本案販賣所持有。又按毒品危害防制條例第19
    條第1項前段規定犯毒品危害防制條例第4條至第9條、第12
    條、第13條或第14條第1項、第2項之罪者，其供犯罪所用之
    物或因犯罪所得之財物，如為犯人所有，均應諭知沒收，係
    採義務沒收主義，法院並無裁量之餘地。且按行動電話服務
    須以晶片卡（即SIM卡）為使用介面，因此電信公司於出租
    行動電話門號予消費者使用時，即同時附帶提供晶片卡給消
    費者作為門號使用之介面，故電信公司接受消費者申辦門號
    並將該門號開通上線時，該晶片卡之所有權已移轉於消費者
    。扣案之門號0000000000號Pierre Cardin（起訴書誤載為
    Pieue Cardim）廠牌行動電話壹支（含SIM卡1張）、門號00
    00000000號MOTORO LA廠牌行動電話壹支（含SIM卡1張）、
    門號0000000000號NOK IA廠牌行動電話壹支（含SIM卡1 張
    ）業據被告供承為其所有持供與陳玲菁聯絡，或經比對通訊
    監察錄音譯文，均係供本件販賣甲基安非他命所用之工具。
    至毒品危害防制條例第19條第1項之規定，性質上係沒收之
    補充規定，其屬於本條所定沒收之標的，如得以直接沒收者
    ，判決主文僅宣告沒收即可，不生「追徵其價額」或「以其
    財產抵償」之問題，須沒收之標的全部或一部不能沒收時，
    始生「追徵其價額」或「以其財產抵償」之選項問題。而「
    追徵其價額」或「以其財產抵償」，分別係針對現行貨幣以
    外之其他財產與現行貨幣之兩種不同選項。本件販賣毒品所
    得之現金4000元對價，不問何部分屬於成本，或犯罪所得財
    物，應均予沒收，且既經扣案，不存在「以其財產抵償」而
    不能直接沒收之問題，自應宣告沒收。至扣案之另行動電話
    2支（及含各門號000 0000000、0000000000、0000000000
    號SIM卡）等物，雖被告供承為其所有，惟無從憑認係被告
    供本件販賣毒品所用，不能證明與本案有關，故不予沒收，
    附此敘明。
乙、上訴駁回（無罪）部分：
一、公訴意旨略以：被告明知甲基安非他命係毒品危害防制條例
    第2條第2項第2款列管之第二級毒品，依法不得販賣，與綽
    號「阿源」之成年男子（真實姓名年籍不詳）基於販賣甲基
    安非他命之犯意聯絡，使用行動電話門號0000000000、0000
    000000、00 00000000、0000000000、0000000000、0000000
    000號，與「阿源」及買受人陳玲菁聯繫交易之時間、地點
    、數量、價格等事宜後，於附表所示之時間、地點，以附表
    所示之價格，販賣甲基安非他命予陳玲菁（其中附表編號四
    原起訴交易時間為98年11月31日，嗣經原審於99年4月30日
    進行勘驗98士地聲監字第530號之通訊監察光碟2片之程序「
    見原審卷第62頁背面」，起訴書附表四之犯罪時間記載為98
    年11月31日，確係誤繕，經原審到庭執行職務檢察官以補充
    理由書(二)更正該次犯罪時間為98年10月26日下午3時25分後
    某時），嗣於98年11月12日18時26分許，在臺北縣三重市○
    ○路61號前，為警查扣第二級毒品甲基安非他命25包（毛重
    53.02公克）、MDMA4粒、第經檢察官更正第三級毒品愷他命
    3包（毛重11.86公克）、毒品交易對象及金額清單，及其所
    有之行動電話5具（含門號0000000000、000 00
    00000、0000000000、0000000000、0000000000、000000
    0000號SIM卡）及現金新台幣14100元等物，因認被告就此部
    分亦涉有毒品危害防制條例第4條第2項販賣第二級毒品罪嫌
    （四罪）云云。
二、按犯罪事實應依證據認定之，無證據不得認定犯罪事實；不
    能證明被告犯罪者，應諭知無罪之判決，刑事訴訟法第154
    條第2 項及第301 條第1 項，分別定有明文。次按認定不利
    於被告之事實，須依積極證據，苟積極證據不足為不利於被
    告事實之認定時，即應為有利於被告之認定，更不必有何有
    利之證據；又事實之認定，應憑證據，如未能發現相當證據
    ，或證據不足以證明，自不能以推測或擬制之方法，以為裁
    判基礎。而刑事訴訟法上所謂認定犯罪事實之積極證據，係
    指適合於被告犯罪事實之認定之積極證據而言，雖不以直接
    證據為限，間接證據亦包括在內；然而無論直接或間接證據
    ，其為訴訟上之證明，須於通常一般之人均不致有所懷疑，
    而得確信其為真實之程度者，始得據為有罪之認定，倘其證
    明尚未達到此一程度，而有合理之懷疑存在時，致使無從形
    成有罪之確信，根據「罪證有疑，利於被告」之證據法則，
    即不得遽為不利被告之認定（最高法院30年上字第816 號、
    29年上字第3105號、30年上字第1831號、40年臺上字第86號
    及76年臺上字第4986號判例意旨參照）。又施用毒品者其供
    出來源，因而破獲者，法律復規定得減輕其刑，其有為偵查
    機關誘導、或為邀輕典而為不實之陳述之可能，其供述之真
    實性自有合理之懷疑。因此施用毒品者關於其向某人購買毒
    品之供述，必須有補強證據佐證，以擔保其供述之真實性，
    俾貫徹刑事訴訟無罪推定及嚴格證明之基本原則。而所謂補
    強證據，指其他有關證明施用毒品者之關於毒品交易之供述
    真實性之相關證據而言，必須與施用毒品者關於毒品交易之
    供述，具有相當程度之關聯性，而足使一般人對施用毒品者
    關於毒品交易之供述，並無合理之懷疑存在，而得確信其為
    真實，始足當之（最高法院96年台上字第4867號、97年度台
    上字第1705號）。
三、檢察官認被告涉有附表所示4次販賣甲基安非他命犯行，無
    非以證人陳玲菁之證詞、內政部警政署刑事警察局98年11月
    26日刑鑑字第0980161569號鑑定書、通訊監察錄音譯文、扣
    案行動電話5支（含SIM卡）、甲基安非他命25包、愷他命3
    包、毒品交易對象及金額清單1紙、現金14,100元等為其論
    據。訊據被告雖不否認與陳玲菁間確有附件所示通訊監聽錄
    音譯文之通話內容，惟堅詞否認有何附表所示之販賣甲基安
    非他命予陳玲菁之犯行，辯稱：伊沒有拿甲基安非他命給陳
    玲菁過，扣案之毒品都是供自己施用，扣案現金是工作所得
    ，檢察官所指「毒品交易對象及金額清單」並非記載毒品交
    易對象與金額，是伊與這些人玩骰子時，他們所欠的錢等語
    。
四、經查：
（一）證人陳玲菁固於警詢及檢察官訊問時，指證被告於附表所
      示時地販賣甲基安非他命之犯行。惟查，附表編號一至三
      部分，僅有證人陳玲菁其指述向被告購買毒品之證述，並
      無其他補強證據佐證，以擔保其供述之真實性；且經原審
      及本院合法傳喚、拘提證人陳玲菁未果，而證人陳玲菁於
      本案警查獲前已涉犯施用毒品案件，經臺灣士林地方法院
      99 年度湖簡字43號判決有期徒刑3月確定，因傳喚、拘提
      未到，經臺灣士林地方法院檢察署於99年7月20日發布通
      緝，有本院在監在押全國紀錄表、本院通緝紀錄表等在卷
      可憑。證人陳玲菁於檢察官訊問時雖曾證述：附表編號一
      部分係於98年10月初由「阿源」帶到「旺旺」即被告位於
      內湖住處，因而認識「旺旺」，以2,000元向「旺旺」買
      甲基安非他命1公克，但錢是交給「阿源」，安非他命是
      「旺旺」交給「阿源」，「阿源」再交給伊；附表編號二
      部分係於98年10月中旬，在「旺旺」內湖的家，將2000元
      交給「阿源」，「旺旺」將甲基安非他命交給「阿源」再
      交給伊；附表編號三部分係98年10月下旬，也是在「旺旺
      」內湖家中，2,000元交給「阿源」，「旺旺」將安非他
      命交給「阿源」再交給伊等情（見偵查卷第166、167頁）
      ，惟此部分除證人陳玲菁之單一證述外，並無其他證據可
      資補強，且觀諸證人陳玲菁指述其拿取甲基安非他命之過
      程，似向「阿源」所購得、而非向被告購入甲基安非他命
      ，此由附件之通訊監察錄音譯文編號五96年10月26日下午
      2 時11分39秒至同日下午2時12分14秒，陳玲菁撥打李柏
      寬持用之0000000 00 0號「B（即陳玲菁）：喂。A（即被
      告）：喂，你是誰？B：你旺旺喔？A：你是誰？B:我八里
      那個妹阿。A：喔，怎樣喔？B：沒有阿，我問阿源說，以
      後我可以直接找你嗎？A：你說什麼？B：找你處理。」；
      編號六98年10月26日下午2時25分15秒至同日下午2時29分
      57 秒「B：喂。A：喂。你說怎樣？B：沒有阿，我想說以
      後如果他在忙的時候，我想說可以直接問你有沒有，直接
      找你，看你方便嗎？...A：那你要還我多少錢靠腰勒，那
      我還要過去這樣喔。...B：那是他的問題啊，對呀。...
      我的意思是說以後看可不可以直接對你，這樣比較直接，
      否則又要對他這樣亂攪和。A：那你就跟他說阿。B：我跟
      他說了阿，他叫我自己打問你肯不肯？A：你跟他說，他
      怎麼講？B：他就說『不知道，你自己去問他』這樣。A：
      我也是沒差阿，我哪有差。我就是在弄這個的，我哪有差
      。只要錢…你如果要，你就直接過來，我不喜歡電話中，
      好不好。B：我知道，應該是這一、兩天吧。」等節，證
      人陳玲菁應係98年10月26日與被告通話後，始有可能向被
      告購買甲基安非他命，之前究否係被告及「阿源」共同販
      賣甲基安非他命，既無其他證據足以佐證，復無從傳喚「
      阿源」到庭，調查是否確有其情，及如何謂係向被告購買
      甲基安非他命等節，自難僅憑證人陳玲菁之單一證詞，遽
      謂被告有此部分販賣甲基安非他命予陳玲菁之犯行。
（二）證人陳玲菁於檢察官訊問時雖證稱：98年10月31日（訊問
      筆錄記載為98年10月31日，起訴書誤繕為98年11月31日，
      但經原審到庭執行職務檢察官更正為98年10月26日下午3
      時25分後）該次，是「阿源」欠錢沒還，伊很生氣，「阿
      源」就叫伊直接向「旺旺」拿安非他命，並且表示已經跟
      「旺旺」講好了，所以伊直接去「旺旺」內湖家，以
      2,000元向「旺旺」買安非他命2公克等詞（見偵查卷第
      167頁），而檢察官則引用附件編號一至七所示被告所使
      用0000000000號、00000000 00號行動電話與陳玲菁所使
      用之0000000000號行動電話分別於99年10月26日凌晨3時
      39分54秒、同日凌晨3時43分13秒、同日上午9時29分30秒
      、同日下午2時11分39秒、同日下午2時25分15秒、同日下
      午3時25分6秒之通訊監察錄音譯文、被告所使用門號
      0000000000行動電話與綽號「仔仔」之林智謙所使用之門
      號0000000000行動電話，於98年10月26日凌晨3時40分51
      秒之通訊監察錄音譯文佐證。上開通訊監察錄音譯文內容
      （除98年10月26日凌晨3時43分13秒該通是與「阿源」通
      話外），確係被告與證人陳玲菁之對話，經原審於99年4
      月30日、99年5月13日勘驗明確並製有勘驗筆錄在卷可參
      （見原審卷第62頁反面、第75頁反面至第79頁反面、第81
      頁）。且依附件編號二所示，交易之價值6,000元、份量
      為「2點半」之「物」，此與證人陳玲菁所證係經由「阿
      源」與被告確認後，以2,000元向被告購買1公克安非他命
      之交易乙情，迥然不符，已有可疑，難以採信。至附件編
      號九譯文所示，細繹其通訊監察錄音譯文內容略係證人陳
      玲菁欲向被告詢問如購買「半兩」之價格及轉售第三人時
      ，要求被告在該第三人面前掩飾其有從中賺取差價利益，
      惟此洽詢交易之數量，又與證人陳玲菁所證當次係以2000
      元向被告購買1公克安非他命乙情，歧異甚大，不足採取
      。又此附件之通訊監察錄音譯文，與附表所示被告販售甲
      基安非他命予證人陳玲菁4次之犯行，其通訊時間既有不
      同，其間究有何關連性？均無從證明，自不得遽以附件之
      通訊監察錄音譯文為不利被告之認定。
（三）至被告於98年11月12日18時26分許，在臺北縣三重市○○
      路61號前，為警查獲時扣得之甲基安非他命25包（毛重53
      .02 公克）、MDMA4顆、第三級毒品愷他命3包（毛重11.
      86公克）、毒品交易對象及金額清單及其所有之行動電話
      5支（含門號0000000000、0000000000、0000000000、號
      SIM卡）、現金所餘10,100元（扣除前述起訴論罪之98年
      11 月8日販毒所得之4000元）等物，雖有卷附臺北縣政府
      警察局淡水分局扣押筆錄、內政部警政署刑事警察局98年
      11 月26日刑鑑字第0980161569號鑑定書、慈濟大學濫用
      藥物檢驗中心98年12月3日慈大藥字第98120307鑑定書等
      可參，被告辯稱扣案甲基安非他命25包係供自己施用，毒
      品交易對象及金額清單則係伊與他人賭博，別人欠錢之記
      載，現金則是伊自己所有的等語。然查檢察官所指「毒品
      交易對象及金額清單」所載為「阿龍11000」「阿卓5000
      」「胖仔4000、4000」「ㄚ頭1500」「可樂3000」「阿豪
      28000」「小黑2500、4000」「小歪8000」「大胖虎3000
      」「源1000」等，其上所記載數字，與本案犯罪事實有何
      關聯，無從查知，檢察官遽指為係「毒品交易對象及金額
      清單」，實難憑採。又被告於98年11月12日為警查獲後經
      警採集尿液檢驗結果呈安非他命類、Nor- Ketamine類陽
      性反應，且其施用第二級毒品甲基安非他命犯行，業經臺
      灣士林地方法院99年度審簡字第269號判決罪刑，並就扣
      案甲基安非他命25包（毛重53.02公克）諭知沒收銷燬，
      及就扣案之MDMA4顆、第三級毒品愷他命3包（毛重11.86
      公克）等物諭知沒收確定在卷，已如前述，而此扣案之毒
      品，既為施用所持有，與起訴書所載如附表所示販賣時間
      相隔10餘日以上，尚無從認有何關聯。至現場為警扣得之
      現金14100元，除上述經論罪科刑而予沒收之4000元部分
      外，因被告為警查獲之時間為98年11月12日，距離檢察官
      起訴如附表所示之各次犯行均有10數日以上，甚或月餘，
      檢察官起訴書所載如附表所示之販賣犯行，自無從認該扣
      案之現金係犯罪所得。被告前開辯解既非不可採取，自不
      能遽認被告有附表所示販賣甲基安非他命之犯行。
五、綜上所述，檢察官所舉之證據尚無從證明被告確有涉犯附表
    所示販賣甲基安非他命之4次犯行，此外，復查無其他證據
    足以證明，即屬不能證明被告犯罪，自應就起訴如附表所示
    部分，均為被告無罪之諭知。原審以不能證明被告犯罪，因
    而就附表所示被告被訴販賣甲基安非他命部分為被告無罪之
    諭知，並無不合。檢察官上訴意旨略以：被告為警逮捕到案
    後，原先辯稱並未見過證人陳玲菁，不認識證人云云，嗣於
    原審法官就延長羈押庭訊問被告時，始表示認識陳玲菁，足
    見被告有畏罪捏詞之情；又證人陳玲菁於檢察官訊問時證述
    ：（問：98年10月30日凌晨，「旺旺」打你的電話要找「阿
    源」，你得知「旺旺」的電話是0000000000？）結證稱：對
    ，「阿源」的手機沒電，借用伊的電話打給「旺旺」，「旺
    旺」回電，打到我的電話找「阿源」聽，伊才知道「旺旺」
    的電話。（問：98年10月31日，在「旺旺」內湖的家，你也
    以2000元購買安非他命1公克？）結證稱：「阿源」欠伊的
    錢沒還，伊就生氣，「阿源」就叫伊直接去向「旺旺」拿安
    非他命，說他（阿源）已與「旺旺」講好，伊就去「旺旺」
    內湖的家，向「旺旺」拿安非他命1公克等語，核與附件一
    及五所示之通訊監察錄音譯文大致相符，證人陳玲菁於檢察
    官訊問時所述應屬可信。又參酌被告與陳玲菁於附件六、七
    所示之對話內容，可知陳玲菁上開所證起訴書附表編號四之
    被告犯罪時間，應為98年10月26日下午3時25分後之某時，
    則證人所證與通訊監察錄音譯文內容比對，除犯罪時間及部
    分電話交談細節內容有所歧異外，完全吻合，證人應僅係事
    隔多日致其供述內容稍有不同，惟原審僅機械性地以證人供
    述與通訊監聽錄音譯文有稍許差異，即全盤推翻上開證人自
    始至終對於毒品來源確係來自被告之基本事實供述，乃原審
    逕為無罪諭知，更屬違誤等語。惟被告是否認識陳玲菁，與
    其有無販賣甲基安非他命予陳玲菁，並無必然關聯，且上述
    附件編號一至七之通訊監察錄音譯文，並不足資為被告於98
    年10月26日販賣甲基安非他命予陳玲菁之補強證據，上開指
    摘核屬推斷之詞，不足據為不利於被告之認定。檢察官上訴
    意旨指摘原判決此部分諭知無罪不當，為無理由，應予駁回
    。
據上論斷，應依刑事訴訟法第368條、第369條第1項前段、第364
條、第299條第1項前段，修正前毒品危害防制條例第4條第2項、
、第19條第1項，刑法第2條第1項前段、第11條，判決如主文。
本案經檢察官姜貴昌到庭執行職務。
中    華    民    國    100   年    4     月    14    日
                  刑事第二十四庭審判長法  官  李錦樑
                                      法  官  陳恆寬
                                      法  官  張惠立
以上正本證明與原本無異。
如不服本判決，應於收受送達後十日內向本院提出上訴書狀，其
未敘述上訴之理由者並得於提起上訴後十日內向本院補提理由書
（均須按他造當事人之人數附繕本）。「切勿逕送上級法院」。
                                      書記官  陳珮茹
中    華    民    國    100   年    4     月    14    日
附表：
┌──┬──────┬──────────┬──────┬─────┬─────┬─────┐
│編號│  交易時間  │     交易地點       │ 交易毒品   │ 交易金額 │起訴法條  │備    註  │
│    │            │                    │            │（新臺幣）│          │          │
│    │            │                    │            │          │          │          │
├──┼──────┼──────────┼──────┼─────┼─────┼─────┤
│ 一 │98年10月上旬│臺北市內湖區○○○路│甲基安非他命│2,000元   │販賣第二級│見偵卷第  │
│    │某日        │6段350之3號10樓之6  │1公克       │          │毒品罪    │166 頁    │
│    │            │                    │            │          │          │          │
├──┼──────┼──────────┼──────┼─────┼─────┼─────┤
│ 二 │98年10月中旬│臺北市內湖區○○○路│甲基安非他命│2,000元   │販賣第二級│見偵卷第  │
│    │某日        │6段350之3號10樓之6  │1公克       │          │毒品罪    │166 頁    │
├──┼──────┼──────────┼──────┼─────┼─────┼─────┤
│ 三 │98年10月下旬│臺北市內湖區○○○路│甲基安非他命│2,000元   │販賣第二級│見偵卷第  │
│    │某日        │6段350之3號10樓之6  │1公克       │          │毒品罪    │167 頁    │
├──┼──────┼──────────┼──────┼─────┼─────┼─────┤
│ 四 │98年10月26日│臺北市內湖區○○○路│甲基安非他命│2,000元   │販賣第二級│見偵卷第  │
│    │下午3 時25分│6段350之3號10樓之6  │1公克       │          │毒品罪    │167 頁    │
│    │後某時（原起│                    │            │          │          │          │
│    │訴書記載為98│                    │            │          │          │          │
│    │年11月31日，│                    │            │          │          │          │
│    │經檢察官更正│                    │            │          │          │          │
│    │如上）      │                    │            │          │          │          │
└──┴──────┴──────────┴──────┴─────┴─────┴─────┘
附件（通訊監察錄音譯文）：
一、98年10月26日凌晨3 時39分54秒至同日凌晨3 時40分43秒，
    李柏寬以0000000000（A） 撥打陳玲菁持用之0000000000號
    （B） 行動電話。 (雙方均以台語溝通)
    B(女聲): 喂 。
    A:喂。
    B(女聲):喂。
    A:喂，你是誰?我要找阿源。
    B(女聲):你等一下。
    A:喂，他是誰阿，不要再鬧了，我差一點嚇死。
    阿源:我電話沒電啦。
    A:差點被你嚇死，叫我打這支結果是一個女生接的。
    阿源:我電話沒電啦，我到了，我在樓下阿。
    A:我等一下打給你喔。你身上總共6000元?
    阿源:嗯。
    A:OK，好。
二、98年10月26日凌晨3 時40分51秒起至同日3時42分33秒，李
    柏寬以行動電話0000000000（A ）撥打林智謙持用之000000
    0000號（B） 行動電話。 (偵卷第79頁第一欄)（ 雙方均以
    台語溝通)
    B:喂。
    A:喂，你到了沒?
    B:黑阿。
    A:那我跟你說喔，你先幫我那個一下，因為阿源上次還欠我
      1700，我問他身上有多少錢，他說總共6000而已，6000等
      於4300，你就拿個兩點半，約2點半，他現在在樓下。
    B:什麼?我聽不懂意思。反正他總共要拿多少給你?
    A:6000，總共要拿6000。
    B:6000，拿兩點半給他。
    A:對，約2點半。
    B:了解。他到了嗎?
    A:他到了。那我馬上回去...，先拿錢給你大哥。
    B:蛤?
    A:你大哥。
    B:喔。
    A:沒拿錢要怎麼辦？你不拿錢，怎樣？
    B:你順便給他好了，4000喔。
    A:對啊，他一定會講，他打電話來就在講了他。你的我就是
      拿給他就對了?
    B:對、對，4000而已。
    A:那你要記得喔，你跟他約2點半，一定要有6000。
    B:好。
    A:啊他人已經在外面了。
    B:好好好。
    A:現在馬上。
三、98年10月26日凌晨3 時43分13秒至3 時43分48秒，李柏寬以
    行動電話0000000000（A）撥打陳玲菁持用之0000000000號
    （B）行動電話。（偵卷第142頁）(雙方均以台語溝通)
    B(男聲):喂。
    A(男聲):我跟你說喔，我叫仔仔先拿給你，你再拿給他就好
     ，不然你說你到了我壓力很大。
    B(男聲):嗯，那你現在要下來了嗎?
    A(男聲):仔仔現在已經下去了，他應該不會超過2分鐘吧。
    B(男聲):好好好。
四、96年10月26日上午9 時29分30秒至同日上午9 時31分27秒，
    李柏寬以行動電話0000000000（A ）撥打陳玲菁持用之0000
    000000號（B）行動電話。(雙方均以台語溝通)
    B(女聲):喂。
    A:喂。
    B(女聲):喂。
    A:喂，你是誰?
    B(女聲):我喔，我是誰喔，你旺旺喔?
    A:黑阿。
    B(女聲):我那個，我八里那個妹阿。
    A:喔，那他還有跟你在一起嗎?
    B(女聲):有阿，他現在在ㄍㄧㄥ。
    A:有，有從他的頭巴下去，說什麼時候要來現在卻還沒來。
    B(女聲):他有說他要去喔?他還沒去嗎?
    A:你不是還跟他在一起嗎?
    B(女聲):對啊，可是半夜他不是往你那邊跑?
    A:他現在跟你在一起，你問我他還沒去嗎?
    B(女聲):沒啦，我是說他不是半夜就往你那邊跑了，他還有
      說還要去喔?
    A:他剛又打給我說他又要來。
    B(女聲):這我就不知道了。
    A:我問他多久，他說一個小時。
    B(女聲):他都一直躺在床上講電話，我怎麼知道他打給誰。
    A:你們在哪裡?HOTEL喔?
    B(女聲):我們在長愛（音譯）阿。
    A:白目鬼，幹。還有誰?
    B(女聲):還有小蔡阿，這樣而已。
    A:還有誰?
    B(女聲):小蔡他女朋友，還有我2個女兒。
    A:你們四個人而已喔?
    B(女聲):沒有啦，我們四個大人還有兩個小孩。
    A:ㄎㄣˋ你娘，還有你女兒，這樣就有強囉。喔，好啦，叫
      他不要再打給我了。
    B(女聲):蛤?
    A:叫他不要再打給我了。
    B(女聲):不要啦，你自己跟他講啦。
    A:你跟他說我整天只要等他就好了啦。我已經等他一個半小
      時了，你跟他說不用了。
五、96年10月26日下午2 時11分39秒至同日下午2 時12分14秒，
    陳玲菁以行動電話0000000000（A）撥打李柏寬持用之00000
    00000號（B）行動電話。(雙方均以台語溝通)
    A(女聲):喂。
    B:喂，你是誰?
    A(女聲):你旺旺喔?
    B:你是誰?
    A(女聲):我八里那個妹阿。
    B:喔，怎樣喔?
    A(女聲):沒有阿，我問阿源說，以後我可以直接找你嗎?
    B:你說什麼?
    A(女聲):找你處理。
    B:啊你要多少?
    A(女聲):啊看你要給我價錢多少?
    B:我等一下打給你，好不好?
    A(女聲):好啊。
六、98年10月26日下午2 時25分15秒至同日下午2 時29分57秒，
    李柏寬以0000000000號（B ）行動電話撥打陳玲菁持用行動
    電話0000000000（A ）。( 雙方均以台語溝通)
    A(女聲):喂。
    B:喂。你說怎樣?
    A(女聲):沒有阿，我想說以後如果他在忙的時候，我想說可
      以直接問你有沒有，直接找你，看你方便嗎?
    B:那你要還我多少錢?
    A(女聲):蛤?
    B:你要還我多少錢?
    A(女聲):什麼多少錢?
    B:我說你要拿多少錢還我?喂?
    A(女聲):喂。
    B:我這樣跟你講話你沒聽到嗎?
    A(女聲):有了，有了。
    B:我說你要拿多少錢還我?
    A(女聲):多少錢喔?要看你多少阿?
    B:沒有我說，你看，你要拿多少錢?你在哪裡?
    A(女聲):我在我家阿。
    B:靠腰勒，那我還要過去這樣喔。
    A(女聲):沒有阿，想說如果可以我過去找你也沒有關係阿。
    B:啊你怎麼沒找他?
    A(女聲):不是啊( 國語) ，找他又是..喔，他就只是，有時
      候會拖。
    B:為什麼會拖?
    A(女聲):他就說對他不好啊。
    B:那都是你們兩個自己的問題啊。
    A(女聲):沒有啦，我不知道他，他在忙，看可不可以直接對
      你，這樣?
    B:但是我，如果現金的話，OK阿。
    A(女聲):我知道你會比較硬一點。
    B:其實我很好配合，都是…阿，我也不會說。我不知道是你
      們兩個誰的問題，我也不想要知道，因為每次來錢都不夠
      嘛，我也不會去問說是誰的錢不夠。
    A(女聲):像那一天我明明給他4500，他就說4000阿。
    B:這是你們兩個的問題，阿，好了，我不會說啦。不然就來
      跟我說他多少，幾千幾千，結果來的時候都少好幾千，我
      不會不爽嗎?
    A(女聲):那是他的問題啊，對呀。
    B:那你就把他叫來，當面講阿。我如果清清楚楚我都很好講
      話阿，對啊。
    A(女聲):清清楚楚我才不會有屎尾。
    B:如果你要就拿來阿，但是要快一點。
    A(女聲):沒有啦，那天你處理給我的還有，我的意思是說以
    後看可不可以直接對你( 國語) ，這樣比較直接，否則又要
    對他這樣亂攪和。
    B:那你就跟他說阿。
    A(女聲):我跟他說了阿，他叫我自己打問你肯不肯?
    B:你跟他說，他怎麼講?
    A(女聲):他就說『不知道，你自己去問他』(國語)這樣。
    B:球球過來、球球過來。如果你們兩個講好就好了，不要再
      為了這個在那邊亂想，我是都沒有差。
    A(女聲):我也是沒差，我是怕他自己在那邊亂想。
    B:我也是沒差阿，我哪有差。我就是在弄這個的，我哪有差
      。只要錢…
    A(女聲):那個那邊的也有開價格給我，我就說怎麼都比他貴
      ?
    B:你如果要你就直接過來，我不喜歡電話中，好不好。
    A(女聲):我知道，我知道他都會加我錢。
    B:不是，我是說要的話就直接。
    A(女聲):我知道，應該是這一、兩天吧。
    B:見面聊天，對呀，電話中講不清楚。
    A(女聲):喔，你們那邊好遠( 國語) 。他說這一支不怎麼好
      ㄟ，你有沒有別支可以留給我一下。
    B:沒有阿，我是說不要在電話中，這支哪有不怎麼好。有阿
      ，怎麼沒有?你有乾淨的嗎?
    A(女聲):乾淨的喔，要跟他拿阿，他說要拿一支給我。
    B:好好好，我知道了，我等一下再打給你。
七、98年10月26日下午3 時25分6 秒至同日下午3 時28分47秒，
    李伯寬以行動電話0000000000（A）撥打陳玲菁持用之00000
    00000 號（B ）行動電話。（偵卷第143 頁）( 雙方均以台
    語溝通)
    B(女聲):喂。
    A:喂，你以後打這一支，剛才那一支也可以打，可是不要打
      那一支，打這一支好了。
    B(女聲):好啦。
    A:換這一支打，你在睡了喔?
    B(女聲):你要不要處理?
    A:蛤?
    B(女聲):你還要不要處理?
    A:你知道我是誰嗎?
    B(女聲):十八ㄟ啊。
    A:靠腰勒，我旺旺啦。
    B(女聲):旺旺喔。我以為是我的腳。
    A:我是你的手勒我是你的腳。
    B(女聲):聲音好像。
    A:我是你的手勒我是你的腳。
    B(女聲):原本16那支不要打喔，打這一支。
    A:我剛不是還有用另一支打嗎?你沒接喔。
    B(女聲):我沒接阿。
    A:有另外一支有沒有?
    B(女聲):0983的喔?
    A:我不知道，打這支就好了。
    B(女聲):好好。
    A:你這支電話是誰的?
    B(女聲):我的阿。
    A:不是健明的嗎?
    B(女聲):健明是另外一支0931的啊。
    A:這支是你自己的名字喔?
    B(女聲):我弟的。
    A:你親弟弟喔。我很怕被妳汙染到。
    B(女聲):不會啦。
    A:我比你還怕呢，不是你在怕，我比你還怕內。
    B(女聲):好啦，我這兩天再找一支乾淨的。
    A:真的，我比你還怕。那他是都怎樣跟你那個?
    B(女聲):蝦?
    A:阿源阿，因為我要看你們到底在幹什麼?不知道是你在怪
      還是他在怪，我看不懂。
    B(女聲):有的時候是我硬跟他去的啊，去監工阿，阿上去這
      樣。
    A:不是啦，我是說你們兩個到底誰在怪，我都看不懂。
    B(女聲):我也不曉得他阿，反正我跟他是朋友的關係而己阿
      (國語)。
    A:不是，我是說我不知道你們兩個是誰在奇怪，我不是在說
      你們兩個是什麼關係?是誰在奇怪。
    B(女聲):我是不會奇怪啦。
    A:你每次都拿多少錢給他?
    B(女聲):拿多少錢喔?他都開多少錢喔?
    A:對呀。
    B(女聲):如果81的話，他都給我開75阿，我上次不是有跟你
      講(國語)。
    A:對啊，我是說他總共給你拿多少錢(國語)?
    B(女聲):總共?你是說那一天嗎(國語)?
    A:沒啦。
    B(女聲):前前後後總共拿多少錢喔?
    A:他還有差你嗎?
    B(女聲):要怎麼說差不差?
    A:不然勒?要怎麼說。
    B(女聲):我剛出去加油他都沒錢給我，換我出。
    A:什麼換你出?
    B(女聲):加油錢阿。
    A:他叫你出的喔?
    B(女聲):他說『ㄟ，1仟先拿來借我』，這樣子阿。
    A:然後勒?還有什麼錢?
    B(女聲):結果都沒有給我錢阿。他說算這麼明，怎樣怎樣…
      喂?(背景音：幼兒哭泣)
    A:你們家怎麼這麼吵? 你女兒在抗議了喔，你看怎樣再打這
      支給我。
八、98年10月29日凌晨1 時15分19秒至同日1 時16分39秒，陳玲
    菁以行動電話0000000000（B）撥打李柏寬持用之000000000
    0（A）號行動電話。（偵卷第143頁）(雙方均以台語溝通)
    A:喂。
    B(女聲):喂，我問你喔，半件多少(國語)?
    A:蛤?
    B(女聲):半件多少(國語)?
    A:怎麼半?哪一種半?
    B(女聲):半兩阿(國語)?
    A:靠腰喔，你不要這樣，你老師勒。
    B(女聲):半件衣服阿(國語)？
    A：誰要？
    B(女聲)：我的金主在問(國語)。
    A:現金拿好了嗎?有準備好現金了嗎(國語)?
    B(女聲):沒有阿，就報價，你先報價阿(國語)。
    A:沒有，我不喜歡人家一直在跟我問這個，我想看看，他也
      沒有跟我處理過。
    B(女聲):我哥哥啦。
    A:你大哥。半件，沒啦，這樣比較快啦，你問你大哥要多少
      處理，如果我可以我就給他，這樣好不好?
    B(女聲):他說...(聲音很小聲)。
    A:沒關係阿，你問他打算多少錢要處理，我如果可以，沒關
      係，我面子做給你，我如果不行，我就說我沒辦法，這樣
      好不好?最乾脆，快一點喔。
    B(女聲):我再打給你。
九、98年10月29日凌晨1 時26分19秒至同日1 時31分1 秒，陳玲
    菁以行動電話0000000000（B）撥打李柏寬持用之000000000
    0號（A）行動電話。（偵卷第143頁）(雙方均以台語溝通)
    A:喂，目前，差不多。
    B(女聲):我跟你講啦，目前…你不要打過來(國語)。
    A:你說怎樣，你說怎樣，說大聲一點。
    B(女聲):我在哥哥面前，你就直接報價給我，我就直接跟他
      講。啊你要連我的一起塔( 國語『加』的意思) 上去喔。
    A:你要塔多少，你要跟我講，讓我心裡有個底阿。說不定我
      加1000你覺得夠，說不定我加1000你覺得幹，這蝦小，這
      麼少。
    B(女聲):你乾脆講一個數字給我。
    A:我告訴你了，他們是都在做是不是?
    B(女聲):沒有啦，... 他們是外行的，我是不知道他們有沒
      有在做(聲音很小聲)。
    A:他們是外行的喔。那12.5啦。
    B(女聲):12.5，那差5個就對了。
    A:蛤?
    B(女聲):差5個就對了(國語)。
    A:不是啊，你算，一個才多少錢而已你知道嗎?一個才1500
      、1600而已ㄟ，你那邊有沒有，蛤?
    B(女聲):我知道阿，我的意思是說。
    A:沒有啦，你不能以半個下去減幾個。
    B(女聲):給他價錢一個塔0000-0000 ，多出來的我吸收，他
      不知道。
    A:你說塔多少?
    B(女聲):我說我要吸收他的東西。2 萬元比如說10個好了，
      我希望他拿到7 個或8 個。
    A:喔~~那我聽懂了，那你希望我怎麼講?
    B(女聲):那你總共可以，吐五(音譯)是幾個?
    A:不是啦，他是「潘仔腳」( 音譯) ，「潘仔腳」( 音譯)
      喔，我跟你說，你跟他講2 萬，我看看，2 萬除以，你跟
      他說2 萬8 個，一個2500，其他的空間都是你自己的。
    B(女聲):那這樣我可以拿幾個?
    A:我不知道，你自己算阿，我難道會佔你便宜嗎?你聽懂嗎
      ? 反正我就是這樣給你嘛，你說要我幫你做「莎古拉」(
      音譯，演戲之意) 那沒有差嘛。
    B(女聲):1617喔，這中間，那317好了。
    A:好啊。
    B(女聲):就800嘛，8864，再除以1000就好了。
    A:好啊。
    B(女聲):這樣對不對(國語)?
    A:好啊。
    B(女聲):這樣我聽懂了。
    A:那他要不要?
    B(女聲):我要先跟他講阿?
    A:要的話我要先包裝一下阿，綁個領結。
(中間是B在跟第三人講話，B:8個啦，如果你要他現在包一包開
車過來喔。)
    B(女聲):他說要包8包，他說要一塊一塊的。
    A:都馬一塊一塊的。
    B(女聲):他說要大塊的，不要小塊的。
    A:我跟你說，我那塊大塊的，整塊都給他。
    B(女聲):所以就給他裝1袋就好了。
    A:對啊，他不是要最大塊的，那一個給他阿。
    B(女聲):沒啦，那塊最大顆的只有7幾而已。
    A:沒關係阿，不夠補到夠阿。
（B女聲詢問第三人要怎麼包）
    A:喔，很爛ㄟ，不要幫他弄好不好。
    B(女聲):隨便，他說隨便。
    A:沒有啦，他自己包裝還我幫他弄。
    B(女聲):他說看你怎麼包裝，怎麼帶來啦。
    A:好啦，那要約在哪裡?
    B(女聲):我家阿。
    A:這是誰阿?
十、98年11月8 日凌晨2 時25分14秒至同日凌晨2 時26分59秒，
    陳玲菁以行動電話0000000000（B）撥打李柏寬持用之00000
    00000號（A）行動電話。(雙方均以台語溝通)
    A:喂。
    B(女聲):怎麼這麼久才接電話?
    A:蛤?
    B(女聲):你在忙喔?
    A:對啊。
    B(女聲):你有開車嗎?
    A:沒有。怎樣?
    B(女聲):沒有阿，要跟你買(國語)，個人的。
    A:個人的?
    B(女聲):我要跟你買。
    A:要拿多少錢給我?
    B(女聲):我要一個而已。
    A:蛤?
    B(女聲):我要一個而已(國語)。
    A:這樣，這樣可能比較累喔。
    B(女聲):不是，因為這個(國語)。
    A:這樣可能要宅急便喔(國語)。
    B(女聲):不是，因為他現在對帳有沒有，不要逞強，他的意
      思是說我自己要吃多少也要記，這樣(國語)。
    A:所以，重點勒?
    B(女聲):所以我想說我自己要吃，我自己跟你買就好啦( 國
      語)。
    A:那你上次幹麻不「揍一改」(音譯)?
    B(女聲): 沒有，上次那一場我自己還貼錢進去ㄟ，我才賣
      5000 多 而已。
    A:喔，你不要這樣，越說越明顯，你這樣我都聽不太懂。不
      然我有空再打給你好了，你這樣
    B(女聲):我在板橋ㄟ。
    A:我這邊訊號不太好，等一下再打給你。
    B(女聲):等一下你要打喔。
    A:好好好好。